臺灣橋頭地方法院民事裁定
110年度重訴字第64號
原  告  即
主參加被告  合作金庫商業銀行股份有限公司

法定代理人  雷仲達  
訴訟代理人  楊昌禧律師
複  代理人  任進福律師
被  告  即
主參加被告  台灣電力股份有限公司輸變電工程處南區施工處

法定代理人  呂世彬  
訴訟代理人  許乃丹律師
            蔡宛庭律師
主參加原告  開裕營造有限公司

法定代理人  鄭守容  
訴訟代理人  蘇淑華律師
上列原告與被告間請求返還履約保證金事件，主參加原告對本訴
之兩造提起主參加訴訟，本院裁定如下：   
    主  文
本件應再開言詞辯論，並指定民國一百一十一年七月二十六日上
午十時四十五分在本院民事第四法庭行言詞辯論。
主參加原告應於本裁定正本送達翌日起五日內，補繳第一審裁判
費新臺幣壹拾壹萬叁仟貳佰元，逾期不繳，即駁回其訴。
    理  由
一、按法院於言詞辯論終結後，宣示裁判前，如有必要得命再開
    言詞辯論，民事訴訟法第210條定有明文。本件前經辯論終
    結，因有下列訴訟合法要件尚待主參加原告補正，有再開辯
    論之必要，爰諭知再開辯論之期日如主文所示。
二、次按提起訴訟，應依法繳納裁判費，此為起訴必須具備之程
    式，否則其起訴即難認為合法。又起訴不合程式者，但其情
    形可以補正者，審判長應定期間先命補正，民事訴訟法第24
    9條第1項第6款、但書定有明文。復按訴訟標的之價額，由
    法院核定；核定訴訟標的之價額，以起訴時之交易價額為準
    ；無交易價額者，以原告就訴訟標的所有之利益為準；以一
    訴主張數項標的者，其價額合併計算之。但所主張之數項標
    的互相競合或應為選擇者，其訴訟標的價額，應依其中價額
    最高者定之，民事訴訟法第77條之1第1項、第2項、第77條
    之2第1項分別定有明文。
三、查主參加原告因本訴之兩造間請求返還履約保證金事件，依
    民事訴訟法第54條第1項規定提起本件主參加訴訟，惟未據
    繳納第一審裁判費。經核主參加原告之訴之聲明為：㈠主參
    加被告合作金庫商業銀行股份有限公司(下稱合作金庫)主張
    主參加被告台灣電力股份有限公司輸變電工程處南區施工處
    (下稱台電南施處)應給付曜鴻營造股份有限公司新臺幣(下
    同)1150萬元，及自訴起訴狀繕本送達翌日起至清償日止，
    按年利率5%計算之利息，由合作金庫代為受領之訴駁回。㈡
    台電南施處應給付主參加原告1150萬元，及自主參加訴訟起
    訴狀繕本送達翌日起至清償日止，按年利率5％計算之利息等
    語，自經濟上觀之，前開兩項聲明之訴訟目的一致，不超出
    終局標的範圍，該兩項聲明即屬互相競合，第㈠項聲明涉及
    之金額為1150萬元，第㈡項聲明之訴訟標的金額為1150萬元
    ，是本件訴訟標的價額經核為1150萬元，應徵第一審裁判費
    113,200元。茲依民事訴訟法第249條第1項第6款、但書規定
    ，限主參加原告於本裁定正本送達翌日起5日內向本院如數
    繳納第一審裁判費113,200元，逾期不補繳，即駁回其訴。
四、爰裁定如主文。
中　　華　　民　　國　　111 　年　　7 　　月　　11　　日
                  民事第二庭法　官　許慧如
以上正本係照原本作成。
如對本裁定關於核定訴訟標的價額部分抗告，應於裁定送達後10
日內向本院提出抗告狀，並繳納抗告費新臺幣1,000 元；關於命
補繳裁判費部分，不得抗告。 
中　　華　　民　　國　　111 　年　　7 　　月　　11　　日
                            書記官　方柔尹